【裁判字號】    97,訴,604
【裁判日期】    970516
【裁判案由】    毒品危害防制條例
【裁判全文】
臺灣基隆地方法院刑事判決               97年度訴字第604號
公  訴  人  臺灣基隆地方法院檢察署檢察官
被      告  丙○○
上列被告因毒品危害防制條例案件，經檢察官提起公訴（97年度
毒偵字第497號），因被告於準備程序中為有罪之陳述，經本院
合議庭裁定由受命法官獨任行簡式審判程序，本院判決如下：
    主  文
丙○○施用第一級毒品，累犯，處有期徒刑捌月。扣案之第一級
毒品海洛因（淨重零點零參玖貳公克）併同難以析離之包裝袋壹
只，沒收銷燬之。
    事實及理由
一、本件犯罪事實、證據及應適用之法條，除下列應予補充或更
    正外，其餘均詳如起訴書之記載（如附件）：(1)證據補充「
    被告於本院中之自白」，(2)應適用之法條補充「被告施用海
    洛因前之持有犯行，為施用海洛因之犯行所吸收，不另論罪
    」。
二、刑之酌科
    本院審酌被告犯罪之動機、曾有施用毒品之前科仍不知戒除
    ，惟其犯後坦承犯行、所犯乃戕害自己身心健康，尚未危及
    他人等一切情狀，量處如主文所示之刑。
三、沒收
    扣案之白色粉末1包（淨重0.0410公克，驗餘淨重0.0392公
    克），核屬毒品危害防制條例所明定列管之第一級毒品海洛
    因，併同無法與之完全析離之分裝袋1只，應依毒品危害防
    制條例第18條第1項前段規定，宣告沒收併銷燬之。
四、據上論斷，應依刑事訴訟法第273條之1第1項、第299條第1
    項前段、第310條之2、第454條，毒品危害防制條例第10條
    第1項、第18條第1項、第23條第2項，刑法第11條前段、第
    47 條第1項，判決如主文。
本案經檢察官甲○○到庭執行職務。
中    華    民    國    97    年    5     月    16    日
                  刑事第三庭法    官  鄭培麗
以上正本證明與原本無異。
對於本件判決如有不服，應於收受送達後10日內，向本院提出上
訴書狀，上訴於臺灣高等法院，並按他造當事人之人數附具繕本
。
中    華    民    國    97    年    5     月    16    日
                            書 記 官  王佩珠
附錄論罪法條：
毒品危害防制條例第10條第1項
施用第一級毒品者，處6月以上5年以下有期徒刑。
附件：
臺灣基隆地方法院檢察署檢察官起訴書
                                     97年度毒偵字第497號
    被      告  丙○○  男  35歲（民國○○年○月○日生）
                        籍設基隆市○○區○○路90巷34-1號
                        現居基隆市○○區○○街50巷26號之
                        1
                        國民身分證統一編號：Ｚ000000000號
上列被告因違反毒品危害防制條例案件，業經偵查終結，認應提
起公訴，茲敘述犯罪事實、證據並所犯法條如下：
        犯罪事實
一、丙○○前因施用毒品案件，經裁定送觀察、勒戒後，認無繼
    續施用毒品之傾向，由本署檢察官於民國90年12月20日，以
    90年度毒偵字第1332號為不起訴處分確定。復因施用第一、
    二級毒品案件，先後由本署檢察官提起公訴，分別經臺灣基
    隆地方法院以93年度訴字第407號及93年度易字第366號判決
    各判處有期徒刑8月、7月確定，以上二刑併同另案接續執行
    ，甫於95年5 月15日縮刑期滿執行完畢。又因施用第一級毒
    品案件，由本署檢察官以95年度毒偵字第2127號提起公訴，
    經臺灣基隆地方法院以95年度訴字第880 號判決判處有期徒
    刑8 月確定，經同法院以96年度聲減字第217號判決減刑為4
    月確定，已於96年7 月16日期滿執行完畢，詎其仍不知悔改
    ；復基於施用第一級毒品海洛因之犯意，於97年2 月15日中
    午12時許，在基隆市○○區○○街50巷26號之1 之現住處，
    施用毒品海洛因1次，嗣為警於同日晚上8時35分許，在基隆
    市○○區○○街53號「安德宮」後面女廁處，因執行巡邏勤
    務，發現丙○○與其兄胡福童在該處，二人行跡可疑而上前
    盤查，當場查獲丙○○所有之毒品海洛因1包 （淨重0.0410
    公克、驗餘淨重0.0392公克）扣案，經警採其尿液送驗結果
    ，其尿液中係呈海洛因之嗎啡陽性反應後，始查悉上情。
二、案經基隆市警察局第三分局報告偵辦。
        證據並所犯法條
一、上揭犯罪事實，業據被告丙○○坦承不諱。經查，被告為警
    查獲後採集之尿液送驗，經以氣相層析質譜儀法鑑驗結果，
    係呈海洛因之嗎啡陽性反應，有基隆市警察局第三分局偵辦
    毒品案件尿液檢體對照表及台灣尖端先進生技醫藥股份有限
    公司出具之濫用藥物檢驗報告（尿液檢體編號970216號）各
    1 份附卷可稽，堪信被告確於上揭時有施用毒品海洛因之事
    實。此外，並有毒品海洛因1包 （淨重0.0410公克、驗餘淨
    重0.0392公克）扣案可資佐證，復有不起訴處分書、起訴書
    及本署刑案資料查註紀錄表在卷足憑，在卷足憑，是被告自
    白與事實相符，事證明確，其犯嫌已堪認定。
二、核被告丙○○所為，係涉犯毒品危害防制條例第10條第1 項
    之施用第一級毒品罪嫌。又被告曾受徒刑之執行完畢，有本
    署刑案資料查註紀錄表在卷可參，其於5 年以內故意再犯本
    件有期徒刑以上之罪，為累犯，請依刑法第47條第1 項規定
    加重其刑。扣案之毒品，請依同條例第18條第1 項前段規定
    宣告沒收並諭知銷燬。
三、依毒品危害防制條例第23條第2項、刑事訴訟法第251條第 1
    項提起公訴。
    此  致
臺灣基隆地方法院
中    華    民    國    97    年    3     月    31    日
                              檢察官  乙  ○  ○
本件正本證明與原本無異
中    華    民    國    97    年    4     月    9     日
                              書記官  何  淑  貞
附錄所犯法條：
毒品危害防制條例第10條第1項
    施用第一級毒品者，處六月以上五年以下有期徒刑。


司法院資訊處製作；財團法人民間司法改革基金會備份。
